【裁判字號】    98,訴,68
【裁判日期】    990316
【裁判案由】    詐欺等
【裁判全文】
臺灣屏東地方法院刑事判決               98年度訴字第68號
公  訴  人  臺灣屏東地方法院檢察署檢察官
被      告  庚○○○
            戊○○
            丙○○
            丁○○
上二人共同
選任辯護人  黃政雄律師
被      告  乙○○
選任辯護人  吳澄潔律師
上列被告因詐欺等案件，經檢察官提起公訴（96年度他字第1905號）
及追加起訴（97年度偵字第31號）本院判決如下：
    主  文
庚○○○犯如附表二所示之罪，各處如附表二所示之刑，應執行
有期徒刑貳年陸月。
戊○○連續行使偽造準私文書，足生損害於他人，處有期徒刑肆
月，如易科罰金，以銀元佰元即新台幣玖佰元折算壹日，減為
有期徒刑貳月，如易科罰金，以銀元佰元即新台幣玖佰元折算
壹日。
戊○○其餘被訴部分（即附表一編號5 至11) 無罪。
乙○○共同明知為不實事項，而使公務員登載於職務上所掌公文
書，足生損害於公眾，處有期徒刑肆月，如易科罰金，以新台幣
壹仟元折算壹日。
乙○○其餘被訴部分無罪。
丙○○、丁○○均無罪。
    事  實
一、庚○○○於民國94年9 月10日招募每會會款新台幣（下同）
    1 萬元之互助會，並自任會首，私自以不知情之弟媳婦汪采
    蘋、外甥簡敏生、外甥女簡惠玲3 人名義虛列為假會員入會
    後，復邀集不知內情之會員參加互助會，共計該互助會會員
    含虛列會員為63人次。該互助會係採內標制，自94年9 月10
    日起至96年6 月10日止，每月10日在庚○○○位於屏東縣新
    園鄉新東村中厝巷38-8號住處開標，每次投標金最低1,000
    元，最高2, 000元，開標方式係由任一到場之會員翻日曆2
    次，得出2 次所翻得日曆之阿拉伯數字總和後，由庚○○○
    指定起算標支，順時針繞圈數至該總和數字者得標。庚○○○遂意圖為自己不法之所有，基於詐欺及偽造文書之概括犯
    意，於附表一編號1 至4 所示之時間，以汪采蘋、簡敏生、
    簡惠玲、林朝欽先行告知要請庚○○○代為投標為由，要求
    到場不知情之不詳會員以上開4 人名義代為書寫用以表明汪
    采蘋、簡敏生、簡惠玲、林朝欽以附表一所示之投標金額投
    標之準文書後，由庚○○○於附表一編號1 至4 所示之會期
    持以參與競標，並依上開開標方式於標得而行使，足生損害
    於明汪采蘋、簡敏生、簡惠玲、林朝欽，並致不知情之活會
    會員，陷於錯誤，而繳交如附表一編號1 至4 所示之互助會
    款（其女丁○○、戊○○，其子丙○○被詐欺部分，未據告
    訴）。
二、庚○○○復意圖為自己不法之所有，分別基於詐欺及行使偽
    造準私文書之犯意，於附表一編號5 至11之時間，乘鄭微盈
    （實際為其母林翠敏加入）、張鎮安（實際為邱秀貞加入）
    、林政昌、許四珍、鄭春學、鄭許寶惜、許鳳珠等實際參加
    該互助會會員於開標時未到場之機會，亦向到場不知情之各
    會員偽稱上開7 位會員均以電話請庚○○○代為投標，而使
    該到場不知情之會員不疑有他，並由其中一不詳之會員同意
    為庚○○○填寫鄭微盈、張鎮安、林政昌、許四珍、鄭春學
    、鄭許寶惜、許鳳珠欲投標之金額及署押而偽造標單，參與
    投標，並於附表所示之時間以上開方式開標後得標而行使，
    ，足生損害於上開7 人，並使不知情之活會會員陷於錯誤，
    而繳交如附表一編號5 至11所示之互助會款（其子丙○○於
    95年9 月10日得標前被詐欺之部分，未據告訴）。共詐得4,
    453,000 元。嗣該合會於96月7 月10日開標後無端止會，始
    為活會會員相互查證後而悉上情。
三、戊○○基於連續行使偽造準私文書之概括犯意，未得陳俊宏
    、鍾美正、張珠琪之同意，先以其3 人之名義加入其母庚○○○上開互助會，並於94年9 月10日、95年2 月10日、95年
    4 月10日開標時，以該3 人為名義填寫投標金額分別為1,60
    0 元、2,000 元、1,500 元及偽簽3 人署名，而偽造依民間
    互助會習慣足以表示各該會員以各該標金之標息標取各該互
    助會用意之準私文書後參與投標，並在上開3 次會期得標而
    行使，足生損害於上開3 人。
四、乙○○因庚○○○倒會，恐債權人日後求償波及乙○○，在
    與癸○○（另行審結）並無真實借貸關係之下，竟與癸○○
    共同基於使公務員登載不實文書之犯意，備妥相關契約書、
    戶籍謄本、所有權狀、印鑑證明等房地過戶所需資料，於96
    年5 月18日由不知情之周志一代理，向東港地政事務所將乙○○所有之新園鄉○○段第760 號土地及其上建築物申請設
    定虛偽抵押權予癸○○，使承辦之公務員形式審查後，於96
    年5 月21日據以登記在職務職掌之土地建物登記謄本，並設
    定期間自96年5 月18日至97年5 月18日，擔保權利金額510
    萬元之抵押權予癸○○，足生損害於地政機關對土地登記事
    項之正確性，嗣於96年10月9 日以清償為由，主動塗銷該抵
    押權設定登記。
五、案經甲○○、林高愛花、吳佳玲訴由屏東縣政府警察局東港
    分局報告台灣屏東地方法院檢察署檢察官偵查起訴。
    理  由
壹、程序方面
甲、追加起訴部分
    按於第一審辯論終結前，得就與本案相牽連之犯罪或本罪之
    誣告罪，追加起訴，刑事訴訟法第265條第1項定有明文。經
    查，檢察官就被告庚○○○、戊○○、丙○○、丁○○所犯
    違反詐欺部分提起公訴，由本院97年度訴字第98號審理，嗣
    檢察官於該案第一審言詞辯論終結前，追加起訴共同正犯乙○○（追加起訴案號：97年度偵字第8146號），經本院以98
    年度訴字第441 號受理，核屬刑事訴訟法第7 條第2 款所稱
    「數人共犯數罪」之相牽連案件，依上開規定，應予准許，
    本院自得將上開兩案合併審理、判決，先予敘明。
乙、證據能力方面
一、按被告以外之人於偵查中向檢察官所為陳述，除顯有不可信
    之情況者外，得為證據，同法第159 條之1 第2 項定有明文
    。偵查中對被告以外之人（包括證人、鑑定人、告訴人、被
    害人及共同被告等）所為之偵查筆錄，或被告以外之人向檢
    察官所提之書面陳述，性質上均屬傳聞證據。惟現階段刑事
    訴訟法規定檢察官代表國家偵查犯罪、實施公訴，依法其有
    訊問被告、證人及鑑定人之權，證人、鑑定人且須具結，而
    實務運作時，檢察官偵查中向被告以外之人所取得之陳述，
    原則上均能遵守法律規定，不致違法取供，其可信度極高，
    職是，被告以外之人前於偵查中已具結而為證述，除反對該
    項供述得具有證據能力之一方，已釋明「顯有不可信之情況
    」之理由外，不宜以該證人未能於審判中接受他造之反對詰
    問為由，即遽指該證人於偵查中之陳述不具證據能力。查證
    人壬○○、羅佩淳、甲○○、林翠敏、鄭春學、林朝欽、張
    珠琪、鄭許寶惜、許鳳珠、林高愛花、許楊紡絲、沈秀玉、
    張清森、鄭秀蘭、蔡秀如、張明江、邱秀貞、張順美、陳張
    紅紋、許秀茹、林坤茂、林榮造（即林榮福）、李秀蘭、鄭
    周淑貞、陳周月、鄭敏、蔡秀蓮、汪采蘋、吳文永、林瑞
    文於偵查之中供述及證述，業經具結，有結文在卷可證，且
    上開證人於偵訊中所述均無證據證明有受外力干擾及影響，
    無顯不可信之情況，故上開證人、被告等於偵查中向檢察官
    所為之證述，依前揭規定，自均有證據能力。
二、次按被告以外之人於審判外之陳述，雖不符前4 條之規定，
    而經當事人於審判程序同意作為證據，法院審酌該言詞陳述
    或書面陳述作成時之情況，認為適當者，亦得為證據，刑事
    訴訟法第159 條之5 第1 項定有明文。其立法意旨在於傳聞
    證據未經當事人之反對詰問予以核實，原則上先予排除。惟
    若當事人已放棄反對詰問權，於審判程序中表明同意該等傳
    聞證據可作為證據，基於尊重當事人對傳聞證據之處分權，
    及證據資料愈豐富，愈有助於真實發現之理念，且強化言詞
    辯論主義，使訴訟程序得以順暢進行，上開傳聞證據亦均具
    有證據能力。經查，被告庚○○○、戊○○、丙○○、丁○○、乙○○就本院所引用下列被告以外之人於審判外之陳述
    ，均知為傳聞證據，且均同意做為本案證據使用，本院審酌
    此等證據資料作成時之情況，均無不法之情事，且與待證事
    實具有關聯性，認為適宜作為本案之證據，故均有證據能力
    ，合先敘明。
貳、實體方面
甲、有罪部分
一、被告庚○○○、戊○○有罪部分
(一)、訊據被告庚○○○對上開詐欺及偽造文書之犯行，業已坦承
    不諱；被告戊○○亦對其行使偽造「陳俊宏」、「張珠琪」
    、「鍾美正」名義之標單部分，亦坦承不諱，核與告訴人即
    證人甲○○、林高愛花、吳佳玲所證該合會係被告庚○○○
    所招攬，每會1 萬元，每月10日開標，標金最低1,000 元，
    最高2,000 元，自94年9 月10日起，至96年6 月10日止，每
    月10日在屏東縣新園鄉新東村中厝巷38-8號住處開標等情相
    符，亦與證人簡敏生、簡惠玲、汪采蘋所證其等均未參加該
    合會等情（見警卷第36至39頁、97年度偵字第31號卷第57頁
    、第140 至142 頁）及證人林朝欽、林翠敏（即鄭微盈之母
    ）、邱秀貞（即張鎮安之妻）、林政昌、許四珍、鄭春學、
    鄭許寶惜、許鳳珠所證其等雖曾參與被告庚○○○上開合會
    ，惟至止會時均為活會，而無得標情事相符（見警卷第52至
    54頁；警卷86至89頁；警卷第108 至11 0頁；警卷第64至66
    頁；警卷90至92頁；警卷第126 至128 頁；警卷第129 至13
    1 頁、96年度他字第1905號卷第54至60頁；97年度偵字第31
    號卷第20至22頁）；又張珠琪並未加入上開合會之事實，亦
    據其證述屬實（見警卷第120 至122 頁、96年度他字第1905
    頁第54至60頁、見97年度偵字第31號卷第23至25頁），此外
    並有證人甲○○於本院審理時所書寫之標單、合會會單、得
    標會員一覽表各1 紙在卷可證（見96年度他字第1905號第37
    至38頁、71、80頁）。又按一般民間互助會之組成，會首本
    身之資力、信用如何，在在影響會員之參加意願，若會首以
    人頭會員充數，自必負擔人頭會員應繳之會款，人頭會員愈
    多，會首之負擔愈大，倒會之風險即愈高，是會首在本身資
    力有所困難時仍利用會員對其他會員身分難以查證之機會，
    虛列人頭會員以召集互助會，有致使會員誤判會首之資力而
    加入互助會，即有詐欺之犯意。查被告庚○○○在召集本次
    互助會時即在財務方面發生困難，業據其供承在卷（見警卷
    第15頁），除虛列3 會人頭加入外，更利用會員未到場之機
    會予以冒標取得會款，足見被告庚○○○於起會之初，即預
    先要以此之方式，藉機詐取會款甚明。綜上，被告庚○○○
    詐欺及行使偽造準文書、被告戊○○行使偽造準私文書之行
    為，應無疑義。
(二)、按民間互助會已得標之死會會員，無論同組何一會員得標及
    其願出標金若干，均須繳納當期全額會款（如係外標，並須
    另繳納會息），縱為會首之被告施用詐術，以他會員名義冒
    標，並向死會會員收取會款，因該等死會會員本負有繳納會
    款之義務，而非陷於錯誤而交付會首，自無構成詐欺取財罪
    可言（最高法院83年度台上字第4153號判決意旨參照）。是
    被告詐取之金額範圍，應將其各期所得首會會款扣除，而以
    每期開標時各活會會員繳納之會款為限。又遭被告冒標之會
    員均為被害人，其等因不知自己遭到冒標，於各期合會開標
    後，仍按活會會員身分繼續繳納活會會款，且遭冒標會員既
    從未標取會款，被告以其名義得標之行為效力並不因之當然
    及於本人，則該等會員僅名義上為死會會員，惟實際上其對
    於被告之權利，仍等同於其他名義上之活會會員，故該等會
    員實質上仍相當於活會會員，其於遭被告冒標後，仍按活會
    會員資格所繳納之會款，亦應計入被告詐騙之金額，從而，
    本件被告庚○○○冒標之金額之計算式應係：被告庚○○○
    冒標各該會之會數X 該次被詐欺會員數（總會數－應有死會
    數－被告虛列會員數＋已被冒標之活會會員數）X （會金－
    標金），又被告丙○○、戊○○、丁○○被詐欺部分因未據
    告訴，是應扣除其等合會款項，是依此之計算方式加以計算
    ，被告庚○○○詐得會款總額為4,453 ,000元。
二、訊據被告乙○○對上開使公務員登載不實之犯行，業已坦承
    不諱，核與同案被告癸○○所述情節相符，並有設定抵押權
    辦理土地登記申請書1 紙、新園鄉○○段第760 號土地及其
    上建築物（建號00000000）之屏東縣東港地政事務所地政異
    動索引一覽各1 份在卷足憑（見97年度偵字第31號卷第130
    至137 頁），本件事證明確，被告犯行，應堪認定。
三、新舊法比較：按行為後法律有變更者，適用行為時之法律。
    但行為後之法律有利於行為人者，適用最有利於行為人之法
    律，刑法第2 條第1 項定有明文。又比較時應就罪刑有關之
    共犯、未遂犯、想像競合犯、牽連犯、連續犯、結合犯，以
    及累犯加重、自首減輕暨其他法定加減（如身分加減）與加
    減例等一切規定，綜其全部罪刑之結果而為比較（最高法院
    95年第8 次刑事庭會議決議參照）。查被告庚○○○於附表
    編號1 至4 之行為、被告戊○○行使偽造準私文書行為後，
    刑法業於94年2 月2 日修正公布，並均自95年7 月1 日起施
    行，茲就比較情形分述如下：
1、 刑法第33條第5 款修正前原規定規定：「罰金：（銀元）1
    元以上」，而銀元與新台幣間之折算，依現行法規所定貨幣
    單位折算新臺幣條例規定，以銀元1 元折算新台幣3 元；修
    正後刑法第33條第5 款則規定：「罰金：新台幣1 千元以上
    ，以百元計算之」；經比較修正前、後之規定，修正後刑法
    第33條第5 款所定罰金之最低數額，較之修正前提高，自以
    修正前刑法第33條第5 款之規定有利於被告庚○○○、戊○○。
2、 刑法第41條有關易科罰金之規定，行為時即修正前刑法第41
    條第1 項前段規定：「犯最重本刑為5 年以下有期徒刑以下
    之刑之罪，而受6 個月以下有期徒刑或拘役之宣告，因身體
    、教育、職業、家庭之關係或其他正當事由，執行顯有困難
    者，得以1 元以上3 元以下折算1 日，易科罰金」，而被告
    戊○○行為時之易科罰金折算標準，依修正前罰金罰鍰提高
    標準條例第2 條前段（現已刪除）規定，就其原定數額提高
    為100 倍折算1 日，則被告戊○○行為時之易科罰金折算標
    準，應以銀元300 元折算1 日，經折算為新台幣後，應係以
    新台幣900 元折算為1 日。裁判時即修正後刑法第41條第1
    項前段則規定：「犯最重本刑為5 年以下有期徒刑以下之刑
    之罪，而受6 個月以下有期徒刑或拘役之宣告者，得以新台
    幣1 千元、2 千元或3 千元折算1 日，易科罰金」，比較修
    正前、後之易科罰金折算標準，以修正前之規定，較有利於
    被告戊○○。
3、 刑法第56條有關「連續數行為而犯同一之罪名者，以一罪論
    ，但得加重其刑至2 分之1 」之連續犯規定，業經修正刪除
    。此雖非犯罪構成要件之變更，惟顯已影響行為人刑罰之法
    律效果，自屬法律變更，亦即行為人本於概括犯意所為之數
    行為，自95年7 月1 日起已不再成立連續犯應依具體行為之
    數分別論罪。查被告庚○○○於附表編號1 至4 及被告戊○○之3 次行使偽造準私文書犯行，均發生於新法施行之前，
    且其所為之各次行為、時間，各均獨立，但所犯均係構成要
    件相同之罪名，主觀上顯係基於概括犯意所為，為連續犯，
    依修正前刑法第56條規定，論以一罪，較依新法分論以數罪
    之結果，對被告2 人較為有利。
4、 被告庚○○○所犯附表編號1 至4 之行使偽造準私文書及詐
    欺罪間，顯有方法、結果之牽連關係，依修正前刑法第55條
    規定，應從一重處斷，於適用新法時應分論併罰，修正後刑
    法之規定並非較有利於被告，依刑法第2 條第1 項前段規定
    ，仍應適用修正前刑法第55條後段規定。
5、 又罰金之規定，依刑法施行法第1 條之1 之立法說明，謂該
    條文第2 項係「考量新修正之刑法施行後，不再適用『現行
    法規所定貨幣單位折算新台幣條例』，為使罰金數額趨於一
    致，避免衍生新舊法比較適用問題，以緩和實務適用法律之
    衝擊之前提下，規定第2 項如上」等詞，顯見刑法施行法第
    1 條之1 第2 項增訂後，自無再就「現行法規所定貨幣單位
    折算新台幣條例」、「罰金罰鍰提高標準條例」比較新舊法
    適用之問題（最高法院96年度台上字第4185號判決要旨參照
    ），是關於被告庚○○○所涉犯之刑法第339 條之罪罰金刑
    依修正前、後處罰輕重既相同，即應適用刑法施行法第1 條
    之1 。
6、綜上比較結果，被告庚○○○附表編號1 至4 犯行及被告戊○○之3 次行使偽造準私文書之犯行均整體適用修正前刑法
   之規定對其2 人有利。
四、按刑法第220 條以文書論之文書，指在紙上或物品上之文字
    、符號，依習慣或特約足以表示其用意之證明者而言，故凡
    以虛偽之文字、符號或在物品或紙上表示一定用意之證明者
    ，即屬偽造。民間互助會之標會會單，依據習慣或特約，足
    以表示該投標人欲投標且依其所書寫之金額支付標取會款利
    息，自屬同法第220 條之私文書。核被告庚○○○偽造如附
    表一所示各編號人別標單、被告戊○○偽造「陳俊宏」、「
    鍾美正」、「張珠琪」名義之標單，並持以投標行使之行為
    ，均係犯刑法第216 條、第220 條第1 項、第210 條之行使
    偽造準私文書罪；被告庚○○○以偽造標單冒標行使，而詐
    得活會會員之會款行為，尚犯刑法第339 條第1 項之詐欺取
    財罪。被告乙○○虛設抵押權之行為，係犯刑法第214 條之
    使公務員登載不實罪。被告庚○○○偽造就附表所示各被冒
    標者之標單，及被告戊○○偽造「陳俊宏」、「張珠琪」、
    「鍾美正」3 人之標單，其等偽造準私文書之低度行為，應
    為行使偽造準私文書之高度行為所吸收，均不另論罪。被告
    庚○○○於附表一所示之時間利用不知情之不詳到場會員為
    其偽造標單之行為，及被告乙○○利用不知情之代書周志一
    向地政機關申辦抵押權設定而使公務員虛偽登記之行為，均
    各為間接正犯。被告乙○○之使公務員登載不實之犯行與同
    案被告癸○○（另以簡易判決處刑）有犯意聯絡及行為分擔
    ，為共同正犯。被告庚○○○於附表一各編號所示各會期，
    均係各以1 個詐取會款之行為，同時侵害其他活會會員之法
    益，係一行為同時觸犯數個相同罪名，為同質想像競合犯，
    均應依刑法第55條前段規定，各論以1 個詐欺取財罪。被告
    庚○○○於附表編號1 至4 之先後4 次行使偽造準私文書及
    4 次詐欺取財之犯行、被告戊○○之3 次行使偽造準私文書
    ，各均時間緊接、方法相同，犯罪構成要件亦各相同，顯係
    各基於概括犯意反覆為之，依修正前刑法第56條連續犯之規
    定，各論以一罪，並均依法加重其刑。又被告庚○○○附表
    編號1 至4 之行使偽造準私文書及詐欺取財二罪間，互有方
    法結果之牽連關係，應依修正前刑法第55條後段之牽連犯規
    定從一重連續行使偽造準私文書罪處斷；又「牽連犯廢除後
    ，對於目前實務上以牽連犯予以處理之案例，在適用上，則
    得視其具體情形，分別論以想像競合犯或數罪併罰，予以處
    斷」（修正前刑法第55條修法理由參照），是若在修法後，
    依客觀情形及社會通念之概念標準，認行為人所為係無可分
    割且應整體依法律上一行為而予評價時，自應適用想像競合
    犯之例論罪，要無再拘泥於自然意義行為數而產生對行為人
    更不利益之法律適用結果。被告庚○○○所犯附表編號5至
    11之7 次行使偽造準私文書及詐欺犯行，雖在刑法修法前應
    論以牽連犯，惟依其7 次會期以冒標方式同時侵害多名會員
    財產法益，以詐取會錢之整體行為觀之，各會期行使偽造標
    單之方式同時對於多人詐取財物之行為，依據一般社會觀念
    ，不宜分割評價，應屬於法律上之一行為，是被告庚○○○
    以一行為觸犯數罪名，應論以想像競合犯，以較重之行使偽
    造準私文書罪。被告庚○○○所犯上開8 罪，犯意各別、行
    為互殊，應予分論併罰。
五、爰審酌被告戊○○未得他人同意偽造他人之準私文書、被告
    乙○○使公務員載不實之犯罪動機，被告庚○○○因債務無
    力週轉，竟冒標詐得如附表一之合會款，侵害活會會員之權
    益，實有不該，迄今尚未與被害人和解、被害人之損害非輕
    、生活狀況、素無前科、智識程度，犯後3 人均坦承犯行等
    一切情狀，分別量處如主文所示之刑，並就被告乙○○、戊○○之部分依其等職業、收入諭知易科罰金之折算標準，及
    就被告庚○○○之部分定其應執行刑。另被告庚○○○上開
    連續行使偽造準私文書罪（即附表一編號1 至4)、6 次行使
    偽造準私文書罪（附表一編號5 至10），及被告戊○○連續
    行使偽造準私文書罪之犯罪時間均係在96年4 月24日以前，
    符合中華民國96年罪犯減刑條例所定減刑條件，爰各減其宣
    告刑2 分之1 ，併就被告戊○○減得之刑依其職業、收入、
    資力各節諭知易科罰金之折算標準。又被告戊○○、庚○○○上開偽造簽名及書寫金額供參與競標使用之標單，並未扣
    案，考量該等標單紙張於競標完畢後，已喪失其價值而無留
    存之必要，一般常情均會予以銷毀丟棄而不復存在，又本件
    合會起會至今已4 年多，被告僅留存互助會簿、會員名冊等
    資料，可見該等標單應已滅失，故其上偽造之簽名亦隨上開
    以紙張書寫之標單滅失而不復存在，應不併予宣告沒收，附
    此敘明。
乙、不另為無罪諭知部分
(一)、公訴意旨另認：1 、被告庚○○○另基於詐欺及行為偽造私
    文書之犯意，與被告戊○○共同於94年9 月10日、95年2 月
    10日、95年4 月10日以陳俊宏、張珠琪、鍾美正名義偽造標
    單，並以上開3 人名義參與投標行使而詐得其餘活會會員之
    會款；復虛列張明江為上開合會之會員，並於95年7 月1 日
    前某會期，偽造張明江之名義填寫標單後投標，在依上開方
    式開標後得標而行使，並詐得活會會員之會款，而認被告庚○○○此部分亦涉犯詐欺及行使偽造準私文書之罪嫌；2 、
    被告戊○○除於94年9 月10日、95年2 月10日、95年4 月10
    日以「陳俊宏」、「張珠琪」、「鍾美正」名義偽造標單，
    並以上開3 人名義參與投標行使外，尚基於詐欺之概括犯意
    ，於上開3 次會期詐得其餘活會會員之會款。又本於詐欺及
    行使偽造私文書之犯意，與被告庚○○○先虛列張明江為上
    開合會之會員，並於95年7 月1 日前某會期，以張明江之名
    義填寫標單後投標，在依上開方式開標後得標而行使，並詐
    得活會會員之會款。復與被告庚○○○共同偽造附表一編號
    1 至4 所示人別標單後，以冒標之方式，於附表一編號1至4
    之各會期詐得活會會員會款，因涉被告戊○○亦涉犯詐欺及
    行使偽造準私文書罪嫌。經查：
 1、公訴意旨雖認被告庚○○○、戊○○虛列張明江為上開合會
    之會員，並偽造張明江之名義填寫標單，於開標時行使藉以
    詐取其餘活會會員之會款，惟被告庚○○○於警詢中供稱：
    「從互助會開始至今，已得標之會員，我沒有詳細記錄每次
    開標、得標的日期及姓名，我只在當天開完標之後請互助會
    會員用筆在名單打勾」等語（見警卷第11頁），而被告庚○○○所提出之互助會單雖列有證人張明江為會員，惟確無得
    標之註記，有該會單1 紙在卷可證（見96年度他字第1905號
    卷第37頁），且上開合會自94年9 月10日起，每月10日開標
    1 次，業如上述，而該互助會除95年10月10日曾由林天麟、
    鄭國家及95年9 月10日由丙○○及張鎮安（庚○○○冒標）
    而有2 人一同得標外，其餘均無2 人得標之情事，有會單及
    得標情形一覽表在卷可證（見96年度他字第1905號卷第37至
    38 頁 、第71頁），是被告庚○○○雖冒用證人張明江名義
    加入合會，惟並無證據證明足證其2 人以張明江之名義冒標
    會款，要難認被告庚○○○、戊○○不利之認定。
 2、訊據被告庚○○○堅決否認與被告戊○○共同行使偽造「陳
    俊宏」、「鍾美正」、「張珠琪」之標單，並於94年9 月10
    日、95年2 月10日、95年4 月10日詐欺活會會款之犯行；被
    告戊○○雖承認其有行使偽造準私文書之犯行，惟亦堅決否
    認有何詐欺犯行，辯稱其至該會開標至今均有按時繳交會款
    ，並無詐欺情事等語。查被告庚○○○於警詢中供稱：「鍾
    美正我不認識，他的會錢都是戊○○在負責，戊○○怕丈夫
    知道所以利用同事陳俊宏、張珠琪、鍾美正3 人的名字跟會
    」等語（見警卷第16頁），被告戊○○亦供稱：「我是不希
    望我先生知道，才以鍾美正、張珠琪、陳俊宏的名義參加，
    這3 會會款都是我在支付，至今支付均正常」等語（見警卷
    第34頁），而證人張珠琪確與被告戊○○為前同事關係，並
    不認識被告庚○○○一事，業據證人張珠琪於警詢中證述明
    確（見警卷第120 頁) ，是上開遭虛列之3 人與被告庚○○○並無關連，是被告戊○○行使偽造私文書之犯行，應係其
    之個人行為，與被告庚○○○無涉。
 3、按會員因有特殊考量或原因，以他人名義加入合會係民間互
    助會常見之行為，會員以其子女或夫妻相互以各該名義加入
    亦所在多有，在按時依合會契約繳交會款之下，難認係詐欺
    。查被告戊○○自始均供稱其確按時繳交會款，核與被告庚○○○所述相符（見警卷第16頁），而被告戊○○於94年9
    月10日以陳俊宏名義以1,600 元標得首會，又在95年2 月10
    日、95年4 月10日以鍾美正、張珠琪之名義分別以2,000 元
    、1,500 元標得該2 次會款，有證人甲○○、林高愛花提出
    之得標情形一覽在卷可證（見96年度他字1905號卷第71、81
    頁），而本件最後1 會止會時間為96年7 月10日係由鄭國家
    標得，距被告戊○○以上開名義標會之時，已1 年有餘，若
    被告戊○○有詐欺之意，自可在標得上開3 會時停止付款，
    若無按月給付會款，該合會亦無順利運作長達1 年之可能。
    且被告戊○○在以陳俊宏之名義得標首會時，中間尚間隔4
    個會期始再以鍾美正之名義得標，而95年2 月10日及同年4
    月10日之間，尚有實際加入之會員在同年3 月10日得標，業
    據證人蔡秀茹於偵訊中證述屬實（97年度偵字第31號卷第20
    頁），是被告戊○○得標情形並無集中得標之異狀，在無其
    他積極證據證明其未繳交會款或其使用他人名義得標之目的
    在於詐欺會款，自難遽認有詐欺犯行。
 4、訊據被告戊○○堅決否認與被告庚○○○為附表一編號1 至
    4 之犯行。經查，附表一編號1 至4 虛列人頭及冒標之行為
    ，均係被告庚○○○因財務出現困難而起意為之，業據被告
    庚○○○供承明確（見警卷第15頁），是與被告戊○○有無
    關係，尚有疑義。又被告戊○○均按時繳交會款，業如上述
    ，若被告戊○○欲與被告庚○○○共同詐欺，自無須按時繳
    交會款供合會順利運作之必要。此外，卷內並未見被告戊○○有招攬會員、處理開標、收取會款等參與互助會事務，公
    訴意旨復未論被告戊○○在附表一編號1 至4 之開會時有何
    行為分擔之態樣，自難以他人名義加入合會之事實遽論為共
    同正犯。
(二)、綜上所述，本院復查無其他證據證明被告庚○○○、戊○○
    除上開論罪科刑外之其餘犯行，惟公訴意旨認：被告庚○○○所涉冒用陳俊宏、張珠琪、鍾美正、張明江之名行使偽
    造準私文書及詐欺部分與其前揭論罪科刑之部分有連續犯之
    裁判上一罪關係；被告戊○○對以陳俊宏、張珠琪、鍾美
    正3 人名義詐欺會款部分與其前揭行使偽造準私文書部分有
    牽連犯之裁判上一罪之關係；被告戊○○冒用張明江之名
    行使偽造準私文書、詐欺及95年7 月1 日前（即附表一編號
    1 至4 ）之行使偽造準私文書及詐欺犯行與其等上開行使偽
    造私文書經論罪科刑部分具連續犯、牽連犯之裁判上一罪關
    係，爰均不另為無罪之諭知。
丙、無罪部分
一、公訴意旨略以：
(一)、被告戊○○本於行使偽造準私文書及詐欺之犯意，偽造附表
    一編號5 至11所示人別標單後，以冒標之方式，於附表一編
    號5 至11之各會期詐得活會會員會款，因認其涉犯刑法之詐
    欺及行使偽造準私文書罪嫌。
(二)、被告丙○○、丁○○、乙○○本於詐欺及行使偽造準私文書
    之犯意聯絡，於起訴書附表所示各該會期開標時，由丙○○
    、丁○○先行代為填寫標單，被告乙○○則於開標時在現場
    與丙○○一同將標單自酒櫃中拿出排放，並由庚○○○或丙○○指定從何支起算，順時針繞圈數至最後數字者得標，開
    標過程被告乙○○亦在旁觀看，而認被告丙○○、丁○○、
    乙○○與亦涉犯詐欺及行使偽造準私文書罪嫌。
二、按犯罪事實應依證據認定之，無證據不得認定犯罪事實；不
    能證明被告犯罪者，應諭知無罪之判決；又被告之自白不得
    做為有罪判決之唯一證據，仍應調查其他必要之證據，以察
    其是否與事實相符，刑事訴訟法第154 條第2 項、第301 條
    第1 項、第156 條第2 項分別定有明文。次按事實之認定，
    應憑證據，如未能發現相當證據，或證據不足以證明，自不
    能以推測或擬制之方法，以為裁判之基礎；又認定犯罪事實
    所憑之證據，雖不以直接證據為限，間接證據亦包括在內，
    然而無論直接或間接證據，其為訴訟上之證明，須於通常一
    般之人不致有所懷疑，而得確信其為真實之程度者，始得據
    為有罪之認定；再認定不利於被告之事實，須依積極證據，
    苟積極證據不足為不利於被告事實之認定時，即應為有利於
    被告之認定，更不必有何有利之證據（最高法院40年台上字
    第86號判例、76年台上字第4986號判例及30年上字第816 號
    判例意旨參照）。又告訴人之告訴，係以使被告受刑事訴追
    為目的，是其陳述是否與事實相符，仍應調查其他證據以審
    認，被害人之陳述如無瑕疵，且就其他方面調查又與事實相
    符，固足採為論罪科刑之基礎，倘其陳述尚有瑕疵，而在未
    究明前，遽採為論罪科刑之根據，即難認為適法（最高法院
    52年台上字第1300號、61年台上字第3099號判例意旨參照）
三、公訴人認被告戊○○、丙○○、丁○○、乙○○涉有上開罪
    嫌，無非係以證人即告訴人甲○○、林高愛花、壬○○、證
    人汪采蘋、張珠琪、林朝欽、簡惠玲、林翠敏、林政昌、鄭
    春學、鄭許寶惜、邱秀貞、羅佩淳、許楊紡絲、蔡秀蓮、錄
    音譯文、同意書、互助會會單為其論據；被告乙○○之部分
    另有證人林瑞文、吳永文之證述及合作金庫商業銀行東港分
    行、台灣新光商業銀行股份有限公司函文及所檢附之資料為
    據。
(一)、訊據被告被告戊○○堅決否認有附表一編號5 至11之行使偽
    造準私文書及詐欺犯行，辯稱其係合會會員，有正常繳款，
    沒參與冒標等語；被告丙○○、丁○○、乙○○亦均堅決否
    認有行使偽造準私文書及詐欺犯行，被告丙○○、丁○○辯
    稱其2 人雖加入本次互助會，惟僅係會腳，均有正常繳款；
    被告乙○○則辯稱其與被告庚○○○已分居，除晚間回去吃
    飯外，均在豬舍居住，並無參與任何合會事務等語。經查：
 1、公訴人雖認被告戊○○以陳俊宏、鍾美正、張珠琪之名義加
    入互助會，並以該3 人名義填寫標單、投標之方式而認其與
    被告庚○○○就附表一所示各編號部分均與被告庚○○○為
    共同正犯，惟附表一所示編號5 至11之人均係由被告庚○○○自行冒標等情，業據被告庚○○○供承明確（見97年度偵
    字第31號卷第55頁），是被告戊○○有無參與被告庚○○○
    此部分犯行，尚有疑義。又被告戊○○供稱其除陳俊宏、鍾
    美正、張珠琪這3 會開標時有到場外，其餘部分開情形都不
    清楚等語（見警卷第34頁），卷內復查無證據證明其曾在附
    表一編號5 至11會期時到場參與合會事務。被告戊○○雖有
    行使偽造準私文書之犯行，惟並無證據證明其以陳俊宏、鍾
    美正、張珠琪名義得標之會期併有詐欺之行為，業如上述，
    益難認定被告戊○○有附表一所示編號5 至11之犯行。
 2、證人羅佩淳、壬○○、林高愛花雖亦於偵查中證稱被告丙○○及丁○○於開標時均在場，被告丙○○並負責翻桌曆及起
    算標單等語，然依證人鄭周淑貞於偵訊中證稱：「我以我先
    生鄭國家的名義及我妹妹周淑慧的名義參加庚○○○所組之
    互助會，我有去競標，當時有很多人去競標，當天有很多人
    都寫2,000 元，所以以抽籤方式競標的，是由會腳翻日曆，
    翻到幾號就由何人得標」等語（97年度偵字第31號第18至19
    頁）；證人鄭琇敏亦證稱：「我以我本人的名義參加庚○○○97年9 月10日所組之互助會，我有前往參加開會2 、3 次
    ，我看庚○○○是用點的，點到最後那個人得標」等語（97
    年度偵字第31號卷第18至19頁）；證人沈秀玉亦證稱：「我
    以許福全的名義參加庚○○○97年9 月10日所組之互助會，
    我有前往參加互助會3 次，會首就把投標簽放在桌上，圍成
    一圈，然後翻日曆，看誰點到，就誰得標」等語（見警卷第
    13 2至134 頁）；證人己○○○（即林陳錦秀）於本院審理
    時亦證稱：「我用林天鄰名義參加，開標時我們這些會腳翻
    日曆，看點到誰，誰就得標」等語（本院第272 至273 頁）
    ，故每次開標除被告丙○○外，被告庚○○○及其餘會員均
    可以上開方式進行開標程序，而決定得標與否係須翻日曆2
    次數字加起來之總數後，再由點選之方式決定得標標單，是
    若由其餘會員翻日曆或有其餘會員持自己填寫之標單到場擺
    放，當無可能由被告丙○○得以主導得標與否，此觀林高愛
    花於警詢中所證稱：「庚○○○拿出標單出來後，然後與我
    們要投標的簽混在一起」等語即明（警卷第141 頁）。再者
    ，被告丙○○及丁○○均以其自身名義參與該互助會，業俱
    上述，是其等自有投標、競標及在場參與投標之權利，要難
    謂被告丙○○曾在場進行過點標的程序及被告丁○○曾於開
    標時在場而認其等有參與冒標之行為。
 4、另證人羅佩淳雖證稱被告丁○○、丙○○均曾向其收過會錢
    ，而證人鄭春學、陳許鳳珠則證該互助止會後，被告丁○○
    曾與被告庚○○○一同前往請求鄭春學、陳許鳳珠簽立同意
    借標之同意書等語（見96年度他字第1905號卷第60頁），然
    被告丁○○、丙○○與被告庚○○○為母子之至親關係，被
    告丙○○更與庚○○○同住，其2 人為其母收取會錢亦合於
    常理；而被告丁○○在其母犯行東窗事發後，為替其母減輕
    刑責而陪同被告庚○○○找尋被害人，以圖大事化小，要屬
    人情之常，自難以此推論其於互助會召開之際即與其母共謀
    詐欺。此外，證人甲○○雖證稱：「庚○○○曾說她曾經叫
    丁○○、丙○○幫伊寫過標單」等語，然查，上開互助會開
    標前會有會員以打電話之方式請被告庚○○○代為投標，業
    據被告庚○○○供承在卷（本院卷第359 頁），核與證人許
    楊紡絲（以其先生許德輝名義加入）於偵訊中所證：「我有
    打過5 、6 通電話到庚○○○家裡，是她本人接的，我用電
    話說要競標說要寫的金額」等語相符（97年度偵字第31號卷
    第23至25頁），因此不認識字之被告庚○○○令被告丙○○
    、丁○○為未到場而欲投標之會員代寫標單亦屬合理，且無
    證據證明被告丙○○、丁○○所代寫之標單即為起訴書附表
    所示被告庚○○○冒標之人，自難認其等有公訴意旨所指犯
    行。
 5、證人壬○○、甲○○雖於本院審理時證稱被告乙○○曾於開
    標時自酒櫃拿出標單擺放等情（見本院卷第175 、180 頁）
    ，惟與證人壬○○、甲○○、羅佩淳在偵查中均未證稱被乙○○參與之情況，已有出入。且證人甲○○於本院審理時復
    證稱：「我告訴狀寫乙○○有協助做籤的事情，是因為我想
    他們一家人都有參與這個會，庚○○○又不識字」等語（見
    本院卷第182 頁），是證人甲○○所述被告乙○○參與合會
    之事應係臆測之詞。又證人吳文永、林瑞文雖於偵查中證稱
    曾見被告乙○○幫忙擺放標單或招呼到場會員、收取會款，
    惟此與上開證人羅佩淳、壬○○於偵查中所證等情互有出入
    ，已生疑義，且被告吳文永、林瑞文並非每次開標均到場，
    業據其等證述在卷（見98年度偵續字第19號卷第11頁），是
    其等所見被告乙○○在開標會場一事亦僅偶一為之，尚難即
    此為其不利之認定。另證人己○○○於本院審理時證稱：「
    我去參加這5 、6 次很少看過乙○○，都是庚○○○在那邊
    ，我去參加開會時，沒有看過乙○○幫忙，我去時，他坐在
    那邊看電視」等語（見本院卷第273 、275 頁），是被告乙○○有無處理開標事務，亦有疑義。又被告乙○○居住於豬
    舍，晚間會自豬舍回去上開住處吃飯，業據證人陳素貞於本
    院審理時證稱明確（見本院卷第273 、275 頁），而依證人
    吳永文於偵訊所證該互助會開標時間為晚間8 點乙情可知，
    開標時間恰為晚飯時間前後，到場之會員縱在該處見到被告
    乙○○，要與常情無悖，尚難僅此認定被告乙○○亦有共謀
    冒標及詐欺之情。又公訴意旨雖認被告乙○○於互助會期間
    清償合作金庫商業銀行東港分行之貸款，而其於96年2 月6
    日向新光銀行之貸款，與上開合作金庫清償之時點不同，自
    非以自新光銀行貸得之款項清償合作金庫之欠款，因認被告
    乙○○係因取得合會款項始得清償云云，惟查，證人辛○○
    與本院審理時證稱：「乙○○曾跟我借過15萬元，我拿去豬
    舍給他，他過年後一次還我的」等語（見本院卷第264 頁）
    ，是上開合作金庫商業銀行之貸款是否係以被告庚○○○詐
    得之款項清償，尚有疑義。被告乙○○上開對合作金庫商業
    銀行之債務於92年6 月27日遭假扣押時僅餘23萬9 千元未清
    償，直至95年12月13日始清償完畢，有合作金庫商業銀行東
    港分行98年4 月10日合金東港字第0980001383號函在卷可證
    （見98年度偵續字第19號卷第55頁），若被告乙○○係以詐
    得之會款清償貸款，其大可在互助會開標之初可取得高額得
    標金之時立即清償，何須遲至95年12月間清償。另被告乙○○自身在從事養豬業，並仍持續有交易豬隻，業據證人辛○○於本院審理時證稱：「我有跟乙○○買豬，他的豬舍可以
    容納160 頭豬，這樣算中等的養豬戶」等語（見本院卷第
    266 頁），是被告乙○○亦可以買賣豬隻之獲利清償債務，
    要難論被告乙○○係以被告庚○○○詐得之會款清償。另被
    告乙○○96年2 月6 日以保證人身分向新光銀行之貸款之債
    務，亦無證據證明與本件互助會款項有何關連，要難以此佐
    證被告乙○○有公訴意旨所指犯行。
(四)、綜上所述，本件公訴人所提出之證據，尚不足認定被告戊○○、丙○○、丁○○、乙○○與被告庚○○○共犯上開行使
    偽造準私文書及詐欺之行為，本院復查無其他積極證據證明
    被告4 人確有公訴人所指上開部分之犯行，是被告4 人犯罪
    應屬不能證明，依前開條文及判決意旨，自應就上開部分為
    其等無罪判決之諭知。
(五)、被告癸○○部分另行以簡易判決處刑，併此指明。
據上論斷，應依刑事訴訟法第299 條第1 項前段、第301 條第1
項，刑法第2 條第1 項、刑法第28條、修正前刑法第56條、修正
前後刑法第210 條、第214 條、第216 條、第339 條第1 項、第
55條、第41條第1 項、修正後第51條第5 款，廢止前罰金罰鍰提
高標準條例第2 條，刑法施行法第1 條之1 ，中華民國96年罪犯
減刑條例第2 條第1 項第3 款、第7 條，判決如主文。
本案經檢察官李秀玲到庭執行職務
中    華    民    國    99    年    3    月    16    日
                  刑事第二庭    審判長法  官  黃國永
                                      法  官  簡光昌
                                      法  官  劉怡孜
附表一
 ┌──┬──────┬────┬────┬───┬─────┬──────┬──────┐
 │編號│冒標時間    │被冒標者│冒標金額│得標會│詐得金額  │計 算 式    │  備    註  │
 │    │            │        │        │期    │          │            │            │
 ├──┼──────┼────┼────┼───┼─────┼──────┼──────┤
 │1   │94年10月10日│簡惠玲  │1,800元 │第2會 │452,000元 │(00000-0000)│首期標金除由│
 │    │            │        │        │      │          │(63-3)=492│會首庚○○○│
 │    │            │        │        │      │          │,000-00000（│直接取得，並│
 │    │            │        │        │      │          │被告戊○○2 │開標第1 會（│
 │    │            │        │        │      │          │會+ 丙○○+ │即陳俊宏) 。│
 │    │            │        │        │      │          │丁○○共4 會│            │
 │    │            │        │        │      │          │)=452,000元 │            │
 ├──┼──────┼────┼────┼───┼─────┼──────┼──────┤
 │2   │95年1 月10日│汪采蘋  │2,000元 │第5會 │426,000元 │(00000-0000)│被告丁○○於│
 │    │（起訴書誤載│        │        │      │          │(63-6)=456│94年11月10日│
 │    │為94年12月10│        │        │      │          │,000-00000 (│會期得標。  │
 │    │日）        │        │        │      │          │被告戊○○2 │            │
 │    │            │        │        │      │          │會+ 丙○○共│            │
 │    │            │        │        │      │          │3 會)=426,00│            │
 │    │            │        │        │      │          │0 元        │            │
 ├──┼──────┼────┼────┼───┼─────┼──────┼──────┤
 │3   │95年5月10日 │林朝欽  │2,000元 │第9會 │414,000元 │(00000-0000)│            │
 │    │            │        │        │      │          │(63-10)=42│            │
 │    │            │        │        │      │          │4,000-00000 │            │
 │    │            │        │        │      │          │( 被告丙○○│            │
 │    │            │        │        │      │          │1 會）=414,0│            │
 │    │            │        │        │      │          │00元        │            │
 ├──┼──────┼────┼────┼───┼─────┼──────┼──────┤
 │4   │95年6月10日 │簡敏生  │2,000元 │第10會│416,000元 │(00000-0000)│            │
 │    │            │        │        │      │          │(63-11)=41│            │
 │    │            │        │        │      │          │6,000-00000(│            │
 │    │            │        │        │      │          │被告丙○○1 │            │
 │    │            │        │        │      │          │會)=406,000 │            │
 │    │            │        │        │      │          │元          │            │
 ├──┼──────┼────┼────┼───┼─────┼──────┼──────┤
 │5   │95年8月10日 │鄭微盈  │2,000元 │第12會│41,1000元 │(00000-0000)│            │
 │    │            │        │        │      │          │(63-13)+10│            │
 │    │            │        │        │      │          │0000=41,1000│            │
 │    │            │        │        │      │          │-10000( 被告│            │
 │    │            │        │        │      │          │丙○○1 會)=│            │
 │    │            │        │        │      │          │401,1000元  │            │
 ├──┼──────┼────┼────┼───┼─────┼──────┼──────┤
 │6   │95年9月10日 │張鎮安  │2,000元 │第14會│404,000元 │(00000-0000 │本會期尚有林│
 │    │            │        │        │      │          │）(63-15）│東傑以2,000 │
 │    │            │        │        │      │          │+20000=404  │元得標為第13│
 │    │            │        │        │      │          │,000元      │會得標者。  │
 ├──┼──────┼────┼────┼───┼─────┼──────┼──────┤
 │7   │95年11月10日│林政昌  │2,000元 │第17會│390,000元 │(00000-0000)│因第15會期有│
 │    │            │        │        │      │          │(63-18)+30│鄭國家、林天│
 │    │            │        │        │      │          │000= 390,000│麟2 人得標，│
 │    │            │        │        │      │          │元          │故本會為17會│
 │    │            │        │        │      │          │            │得標。      │
 ├──┼──────┼────┼────┼───┼─────┼──────┼──────┤
 │8   │95年12月10日│許四珍  │2,000元 │第18會│392,000元 │(00000-0000)│            │
 │    │            │        │        │      │          │(63-19)+40│            │
 │    │            │        │        │      │          │000=392,000 │            │
 ├──┼──────┼────┼────┼───┼─────┼──────┼──────┤
 │9   │96年1 月10日│鄭春學  │2,000元 │第19會│394,000元 │(00000-0000)│            │
 │    │            │        │        │      │          │(63-20)+50│            │
 │    │            │        │        │      │          │000=394,000 │            │
 ├──┼──────┼────┼────┼───┼─────┼──────┼──────┤
 │10  │96年4月10日 │鄭許寶惜│2,000元 │第22會│380,000元 │(00000-0000)│            │
 │    │            │        │        │      │          │(63-23)+60│            │
 │    │            │        │        │      │          │000=380,000 │            │
 ├──┼──────┼────┼────┼───┼─────┼──────┼──────┤
 │11  │96年6月10日 │許鳳珠  │2,000元 │第24會│374,000元 │(00000-0000)│            │
 │    │            │        │        │      │          │(63-25)+70│            │
 │    │            │        │        │      │          │000=374,000 │            │
 ├──┴──────┴────┴────┴───┴─────┴──────┴──────┤
 │合計金額：                                            4,453,000元                     │
 └───────────────────────────────────────────┘
附表二
┌─────┬───────────────────────────┐
│編     號 │ 所       處       之       罪       刑               │
├─────┼───────────────────────────┤
│附表一編號│庚○○○連續行使偽造準私文書，足生損害於他人，處有期徒│
│1至4      │刑壹年，減為有期徒刑陸月。                            │
├─────┼───────────────────────────┤
│附表一編號│庚○○○行使偽造準私文書，足生損害於他人，處有期徒刑拾│
│5         │月，減為有期徒刑伍月。                                │
├─────┼───────────────────────────┤
│附表一編號│庚○○○行使偽造準私文書，足生損害於他人，處有期徒刑拾│
│6         │月，減為有期徒刑伍月。                                │
├─────┼───────────────────────────┤
│附表一編號│庚○○○行使偽造準私文書，足生損害於他人，處有期徒刑拾│
│7         │月，減為有期徒刑伍月。                                │
├─────┼───────────────────────────┤
│附表一編號│庚○○○行使偽造準私文書，足生損害於他人，處有期徒刑拾│
│8         │月，減為有期徒刑伍月。                                │
├─────┼───────────────────────────┤
│附表一編號│庚○○○行使偽造準私文書，足生損害於他人，處有期徒刑拾│
│9         │月，減為有期徒刑伍月。                                │
├─────┼───────────────────────────┤
│附表一編號│庚○○○行使偽造準私文書，足生損害於他人，處有期徒刑拾│
│10        │月，減為有期徒刑伍月。                                │
├─────┼───────────────────────────┤
│附表一編號│庚○○○行使偽造準私文書，足生損害於他人，處有期徒刑拾│
│11        │月。                                                  │
└─────┴───────────────────────────┘
以上正本證明與原本無異。
如不服本判決應於收受判決後10日內向本院提出上訴書狀，並
應敘述具體理由；其未敘述上訴理由者，應於上訴期間屆滿後
20日內向本院補提理由書（均須按他造當事人之人數附繕本）
「切勿逕送上級法院」。
中    華    民    國    99    年    3     月    16    日
                                      書記官  薛慧茹
論罪科刑法條：
中華民國刑法第339條之1
（違法由收費設備取得他人之物之處罰）
意圖為自己或第三人不法之所有，以不正方法由收費設備取得他
人之物者，處1 年以下有期徒刑、拘役或3 千元以下罰金。
以前項方法得財產上不法之利益或使第三人得之者，亦同。

司法院資訊處製作；財團法人民間司法改革基金會備份。
